臺灣桃園地方法院民事裁定　　　　　 100年度司財管字第33號
聲　請　人　黃貴
被　繼承人　黃義乞（亡）
關　係　人
被　選任人　財政部國有財產局臺灣北區辦事處桃園分處
法定代理人　吳泰焜
上列聲請人聲請選任被繼承人黃義乞之遺產管理人事件，本院裁
定如下：
    主  文
選任財政部國有財產局臺灣北區辦事處桃園分處為被繼承人黃義
乞之遺產管理人。
准對被繼承人黃義乞（男，民國前32年8 月8 日生，生前最後住
所：新竹州中壢郡中壢街中壢埔頂六百五十五番地）之大陸地區
以外之繼承人為承認繼承之公示催告。
聲請人應於收受本裁定之日起貳拾日內，將本裁定登載於公報、
新聞紙或其他相類之傳播工具。
如有被繼承人黃義乞之大陸地區以外之繼承人，應自本公示催告
最後登載公報、新聞紙或其他相類之傳播工具之日起壹年零伍日
內向本院陳報承認繼承，如不於公示期限內申報承認繼承時，被
繼承人之遺產於大陸地區之繼承人依法繼承、清償債權並交付遺
贈物後有賸餘者歸屬國庫。
聲請程序費用由被繼承人黃義乞之遺產負擔。
    理  由
一、按繼承開始時，繼承人有無不明，而無親屬會議，或親屬會
    議未於民法第1177條所定1 個月內選定遺產管理人時，利害
    關係人得聲請法院選任遺產管理人，同法第1178條第2 項前
    段亦有明文規定。
二、本件聲請意旨略以：聲請人與被繼承人黃義乞為中壢市○○
    段647 地號土地之共有人，且聲請人已提起分割共有物之訴
    經鈞院以100 年度訴字第125 號民事事件審理中，被繼承人
    黃義乞於民國34年4 月11日即已死亡，查其無配偶、子女，
    而其父母、兄弟均已歿，而無繼承人，亦無親屬會議為之選
    任遺產管理人並向法院陳明，事涉聲請人與相對人權利，爰
    依利害關係人之地位，依民法第1178條第2 項規定，向管轄
    法院聲請指定財政部國有財產局為遺產管理人等語，爰提出
    戶籍謄本、被繼承人繼承系統表、土地登記簿謄本等為證
三、經查聲請人上開主張，業據其提出上列書證為證，堪信為真
    實，並經桃園縣中壢市戶政事務所以100 年8 月22日桃中戶
    字第1000008546號函附卷可證，是被繼承人所遺財產，既處
    於無人繼承、無人管理之狀態，則本件即有為被繼承人所遺
    財產選任遺產管理人之必要。
四、另按遺產管理人之設，旨在管理、保存及清算遺產，以免遺
    產散失，是遺產管理人具有相當之公益色彩。又選任遺產管
    理人，除慮及管理遺產之公平性外，仍須考慮其適切性。經
    查財政部國有財產局臺灣北區辦事處桃園分處，乃國家財產
    管理之權責機關，所屬人員均兼具財產管理以及與遺產有關
    之法律、租稅等專才，而被繼承人所遺遺產既處於無人繼承
    ，依法亦應歸屬國庫，是由財政部國有財產局臺灣北區辦事
    處桃園分處來擔任被繼承人之遺產管理人，應最屬適當。爰
    依首揭規定，准依聲請人之聲請指定之並依法為公示催告。
五、依非訟事件法第157 條，裁定如主文。
六、如對本裁定抗告須於裁定送達後10日內向本院提出抗告狀（
    應附繕本），並應繳納抗告費新台幣1,000 元。
中    華    民    國   100    年    9     月    2     日
                        家事庭  司法事務官  王雯綺
以上正本係照原本作成。